【裁判字號】    99,易,651
【裁判日期】    990421
【裁判案由】    竊盜
【裁判全文】
臺灣臺中地方法院刑事判決               99年度易字第651號
公  訴  人  臺灣臺中地方法院檢察署檢察官
被      告  乙○○
上列被告因竊盜案件，經檢察官提起公訴（99年度偵字第1980號
），本院判決如下：
    主    文
乙○○犯竊盜罪，處拘役伍拾日，如易科罰金，以新臺幣壹仟元
折算壹日。
    犯罪事實及理由
一、乙○○意圖為自己不法之所有，於民國99年（起訴書誤植為
    98年）1月5日19時15分許，在臺中市○○區○○路594 號點
    線電髮店內等候區等待時，見甲○○所有之APPLE廠牌手機1
    支放在桌上，即徒手竊取之，旋即騎車離開，上開過程適為
    店內之監視器拍攝下來。嗣甲○○發現手機遺失，經觀看店
    內之監視器後，因乙○○於等候時，曾留下姓名及出生之月
    日等資料，遂報警處理，經警循線於99年1月8日10時30分許
    ，前往臺中市○區○○街127 巷23號乙○○住處，經其同意
    搜索後，扣得上開手機1 支（已發還甲○○），而查獲上情
    。
二、按現行刑事訴訟法為保障被告之反對詰問權，排除具有虛偽
    危險性之傳聞證據，以求實體真實之發見，於該法第159 條
    第1 項明定被告以外之人於審判外之言詞或書面陳述，除法
    律有規定者外，不得作為證據。而刑事訴訟法第159條之1至
    159條之4有傳聞法則之例外規定，且被告以外之人於審判外
    之陳述，雖不符前4 條之規定，而經當事人於審判程序同意
    作為證據，法院審酌該言詞陳述或書面陳述作成時之情況，
    認為適當者，亦得為證據；當事人、代理人或辯護人於法院
    調查證據時，知有第159條第1項不得為證據之情形，而未於
    言詞辯論終結前聲明異議者，視為有前項之同意，刑事訴訟
    法第159條之5定有明文。本件檢察官、被告並未就以下被告
    以外之人於審判外之陳述有所爭執，且迄於言詞辯論終結前
    ，均未主張有刑事訴訟法第159條第1項不得為證據之情形，
    是應認已同意作為證據，且經本院審酌後，認無不適當之情
    形，應認均有證據能力，合先敘明。
三、訊據被告乙○○固坦承於上開時、地取走手機1 支，惟矢口
    否認有何竊盜犯行，辯稱：伊在等候區等待時，見桌上有1
    支手機，誤以為是沒有人的，才拿走想要拿去警局處理，後
    因工作忙碌，才遲未送交警局云云。惟查，上開犯罪事實，
    業據被害人甲○○於警詢指述甚詳，復有監視錄影翻拍畫面
    、自願搜索同意書、搜索扣押筆錄、扣押物品目錄表、查扣
    證物認領保管單、現場圖、查獲現場照片等在卷可稽。次查
    ，被告係前往該店剪髮，於等候區等待時，見桌上有1 支手
    機，即拿來看，未向店內人員詢問，即拿走手機等情，業據
    被告於警詢時供述甚詳，依此，被告既然是要前往該店剪髮
    ，竟於取得手機後，未予消費立即離去，實屬有疑。又查，
    被告係於店內客人等候區的桌上發現手機，當時店內尚有該
    店之員工及其他消費者在場，被告竟未向在場人員詢問，在
    未能確定手機非屬在場人員所有之情形下，逕自取走手機，
    顯與常情相悖。末查，被告取走手機後，並未持交警局處理
    ，而是帶回住處，直至第4 天始為據報之警員在其住處查扣
    ，益徵被告實無送交警局處理之意。綜上所述，被告所為之
    辯解，顯係事後卸責之詞，不足採信，本件事證明確，被告
    犯行堪以認定。
四、核被告所為，係犯刑法第320條第1項之竊盜罪。爰審酌被告
    因一時貪念而為本件犯行之犯罪動機、目的，犯罪手段平和
    ，犯罪所生之危害不大，犯後已獲被害人諒解等一切情狀，
    量處如主文所示之刑，並諭知易科罰金之折算標準。
五、依刑事訴訟法第299條第1項前段，刑法第320條第1項、第41
    條第1項前段，刑法施行法第1條之1，判決如主文。
本案經檢察官廖聖民到庭執行職務
中    華    民    國    99    年    4     月    21    日
                  刑事第九庭  法  官  林慧英
以上正本證明與原本無異。
如不服本判決應於收受判決後10日內向本院提出上訴書狀，並應
敘述具體理由；其未敘述上訴理由者，應於上訴期間屆滿後20日
內向本院補提理由書（均須按他造當事人之人數附繕本）「切勿
逕送上級法院」。
                              書記官  廖碩薇
中    華    民    國    99    年    4     月    21    日
附錄論罪科刑法條
刑法第320條第1項
意圖為自己或第三人不法之所有，而竊取他人之動產者，為竊盜
罪，處5年以下有期徒刑、拘役或5百元以下罰金。

司法院資訊處製作；財團法人民間司法改革基金會備份。
